【裁判字號】    95,訴,492
【裁判日期】    951127
【裁判案由】    毒品危害防制條例
【裁判全文】
臺灣板橋地方法院刑事判決               95年度訴字第492號
公  訴  人  臺灣板橋地方法院檢察署檢察官
被      告  甲○○
上列被告因違反毒品危害防制條例案件，經檢察官提起公訴（九
十五年度毒偵字第二八五號），及移送併辦（九十五年度毒偵字
第一○一三號、第一○九五號），被告於本院行準備程序中，就
被訴事實為有罪之陳述，經本院合議庭裁定由受命法官獨任進行
簡式審判程序審理，判決如下：
    主  文
甲○○連續施用第一級毒品，累犯，處有期徒刑壹年。如附表所
示之第一級毒品海洛因均沒收併銷燬之、注射針筒伍支、分裝袋
捌拾個均沒收。
    事  實
一、甲○○(一)因違反肅清煙毒條例案件，經臺灣高等法院以八十
    二年度上訴字第六六○號判決判處有期徒刑五年確定，於民
    國八十二年三月十日入監執行，並於八十四年一月二十三日
    假釋交付保護管束。(二)於假釋期間內，再因違反肅清煙毒條
    例案件，本院以八十四年度訴字第二二三○號判決判處有期
    徒刑五年五月確定，前開假釋經撤銷，殘刑有期徒刑二年六
    月十四日接續執行，又於八十八年九月一日假釋出監。(三)於
    假釋期間內因施用毒品案件，經本院以八十九年度毒聲字第
    三二六七號裁定送觀察勒戒，認有繼續施用毒品傾向，經本
    院以八十九年毒聲字第三五九四號裁定令入戒治處所施以強
    制戒治，於九十年二月十六日停止戒治交付保護管束，於同
    年六月四日保護管束期滿戒治執行完畢，由臺灣板橋地方法
    院檢察署檢察官於九十年六月二十九日以九十年戒毒偵字第
    四一五號不起訴處分確定。前開假釋經撤銷，殘刑有期徒刑
    三年九月八日於九十年二月十六日起算刑期，甫於九十三年
    八月十五日縮刑期滿執行完畢（構成累犯）。
二、甲○○明知海洛因經毒品危害防制條例列為第一級毒品，不
    得施用、持有，竟基於施用第一級毒品海洛因之概括犯意，
    於強制戒治執行完畢釋放後五年內，自九十四年十月間起至
    九十五年一月底止，在其位於臺北縣永和市○○街六四巷二
    二弄四號四樓住處內，將海洛因摻水放入注射針筒內，再注
    射至體內之方式，施用第一級毒品，平均每日施用一次，於
    下列時間、地點為警查獲：
    (一)九十四年十月二十一日十時五十分許，在臺北縣中和市○
      ○路五八巷一弄口，扣得其所有供施用第一級毒品海洛因
      一包（淨重零點零一公克）。
    (二)九十四年十一月十八日十一時三十分許，在臺北縣中和市
      ○○路九十巷口，扣得其所有供施用之海洛因一包（淨重
      零點二一公克）。
    (三)九十五年一月十六日十八時五十五分許，在臺北縣永和市
      ○○街六四巷二二弄四號前，扣得其所有供施用第一級毒
      品海洛因一包（淨重零點七五公克）
    (四)九十五年一月二十日十九時三十分許，警方持搜索票在其
      上開住處搜索，在甲○○身上查獲所有供施用海洛因一包
      ，在桌子及抽屜查獲海洛因八小包（合計九包，淨重一點
      一九公克），及供施用第一級毒品所用之注射針筒五支、
      分裝袋八十個。
三、案經臺北市政府警察局萬華分局報請臺灣板橋地方法院檢察
    署檢察官偵查起訴，暨臺北縣政府警察局中和分局、新莊分
    局報請同署檢察官移送併辦。
    理  由
一、訊據被告甲○○對於施用第一級毒品之犯行坦承不諱，且有
    其查獲時採渠尿液送檢驗結果，均呈海洛因代謝物嗎啡陽性
    反應（按海洛因係由嗎啡經化學合成而製得，經注射進入人
    體後，因代謝而分解又生成嗎啡，因此施打海洛因後，由尿
    液中檢驗結果仍為嗎啡反應），有臺灣檢驗科技股份有限公
    司九十四年十一月四日ＣＨ／２００５／Ａ０８１２號、九
    十四年十二月一日ＣＨ／２００５／Ｂ０６７９號、九十五
    年二月八日ＣＨ／２００６／１１４２８號、九十五年三月
    二日ＣＨ／２００６／２０９７５號濫用藥物尿液檢驗報告
    各一紙可稽。又如事實欄查獲之白粉，經送鑑定確含第一級
    第六項毒品海洛因成分，分別淨重零點零一公克、零點二一
    公克、零點七五公克、一點一九公克，有法務部調查局九十
    五年一月十日調科壹字第○六○○一○八一三號鑑定通知書
    、九十五年一月二十六日調科壹字第○六○○一○九八二號
    鑑定通知書、九十五年三月三日調科壹字第○六○○一一二
    六○號鑑定通知書、九十五年四月七日調科壹字第○六○○
    一一三七○號鑑定通知書可憑。被告曾因施用毒品案件，經
    本院以八十九年度毒聲字第三二六七號裁定送觀察勒戒，認
    有繼續施用毒品傾向，經本院以八十九年毒聲字第三五九四
    號裁定令入戒治處所施以強制戒治，於九十年二月十六日停
    止戒治交付保護管束，於同年六月四日保護管束期滿戒治執
    行完畢，有臺灣高等法院被告前案紀錄表一份可稽。被告自
    白核與事實相符，本件事證已甚明確，其犯行堪以認定。
二、核被告行為後，刑法業於九十四年二月二日修正公布，並自
    九十五年七月一日起生效施行，其第二條第一項規定「行為
    後法律有變更者，適用行為時之法律，但行為後之法律有利
    於行為人者，適用最有利於行為人者」，是針對刑法修正變
    更之部分，自應就有利或不利於被告之一切相關情狀，綜理
    全部結果而為比較，以定其應適用之法律，且一經定其應適
    用之法律後，即需整體適用之，除法有明文外，不得任意割
    裂適用；次本院綜理被告所涉上揭犯行之一切相關情形，認
    適用行為時即修正前刑法之相關規定處斷，對其較為有利，
    依刑法第二條第一項前段規定，自應適用修正前刑法規定處
    斷（本件涉及刑法修正之法律變更部分，乃第五十六條之連
    續犯、四十七條累犯、第十一條前段之橋接條款等事項，而
    修正後刑法業已刪除連續犯之規定，倘遇有此情形，即需併
    合處罰，此結果顯然不利於被告；被告於受有期徒刑執行完
    畢後五年以內再故意犯本件有期徒刑以上之罪，不論依修正
    前之刑法第四十七條，或修正後之刑法第四十七條第一項之
    規定，均構成累犯，對被告而言並無有利或不利之情形；另
    橋接條款等部分，於本件被告之情形，則不生明顯之有利或
    不利結果，據此，自應定其應適用之法律為被告行為時法即
    修正前刑法，且須整體適用修正前刑法）。核被告所為，係
    犯毒品危害防制條例第十條第一項之施用第一級毒品罪，其
    施用前、後持有毒品之低度行為，均應為施用之高度行為所
    吸收，不另論罪；其先後多次施用第一級毒品海洛因之犯行
    ，時間緊接，犯罪構成要件相同，所犯罪名又屬同一，顯係
    基於概括犯意反覆而為，應依修正前刑法第五十六條規定論
    以一罪並加重其刑。被告有事實欄所述之論罪科刑執行情形
    ，有臺灣高等法院被告前案紀錄表一份可佐，其於受有期徒
    刑執行完畢後五年以內，再犯本件有期徒刑以上之罪，為累
    犯，依修正前刑法第四十七條規定遞加重其刑。爰審酌被告
    前有多次施用毒品前科，並經觀察、勒戒、強制戒治執行完
    畢後，猶萌施用毒品犯意，顯見其戒除毒癮之意志薄弱，且
    未衷心悛悔，漠視法令之禁制，恣意濫用毒品，其行可訾，
    惟尚知坦承犯行，兼衡其施用毒品之期間、次數、動機、目
    的、手段等一切情狀，量處如主文所示之刑，以資懲儆。查
    獲如附表所示之第一級毒品海洛因，為查獲之第一級毒品，
    不問屬於犯人與否，依毒品危害防制條例第十八條第一項前
    段沒收銷燬之（包裝上開毒品之包裝袋，其與毒品於物理外
    觀上附合而難予析離，且如強予析離至完全無殘渣留存，將
    耗費相當之時間、人力與經費，於經濟上顯無實益，是依社
    會一般通念，堪認該包裝袋已與查獲之毒品結合成為一體而
    無從強加析離，是海洛因既屬毒品危害防制條例十八條第一
    項前段所規定之違禁物，其外包裝袋自亦應併予沒收銷燬之
    ，附此敘明）。注射針筒五支、分裝袋八十個，為被告所有
    供施用第一級毒品所用之物，業據被告供認在卷，依修正前
    刑法第三十八條第一項第二款規定沒收。
三、末按除被告所犯為死刑、無期徒刑、最輕本刑為三年以上有
    期徒刑之罪或高等法院管轄第一審案件者外，於前條第一項
    程序進行中，被告先就被訴事實為有罪之陳述時，審判長得
    告知被告簡式審判程序之旨，並聽取當事人、代理人、辯護
    人及輔佐人之意見後，裁定進行簡式審判程序，刑事訴訟法
    第二百七十三條之一第一項定有明文。查本件被告之罪，法
    定本刑非最輕本刑為三年以上有期徒刑之罪，且被告就被訴
    事實為有罪之陳述，經告知被告簡式審判程序之旨，被告及
    公訴人對於本件改依簡式審判程序審理亦均表示無意見，是
    本院即依前揭刑事訴訟法規定，裁定本件進行簡式審判程序
    ，附此敘明。
據上論斷，應依刑事訴訟法第二百七十三條之一第一項、第二百
九十九條第一項前段，毒品危害防制條例第十條第一項、第十八
條第一項前段、第二十三條第二項，修正前刑法第十一條前段、
刑法第二條第一項前段、修正前刑法第五十六條、第四十七條、
第三十八條第一項第二款，判決如主文。
中    華    民    國    95    年    11    月    27    日
                  刑事第九庭    法  官
以上正本證明與原本無異
如不服本判決應於送達後10日內向本院提出上訴狀
                                書記官  蔡美如
中    華    民    國    95    年    11    月    29    日
附錄本案論罪科刑法條全文：
毒品危害防制條例第十條
施用第一級毒品者，處 6 月以上 5 年以下有期徒刑。
施用第二級毒品者，處 3 年以下有期徒刑。
附表：
(一)九十四年十月二十一日十時五十分許，在臺北縣中和市○○路
  五八巷一弄口，扣得海洛因一包（淨重零點零一公克）。
(二)九十四年十一月十八日十一時三十分許，在臺北縣中和市○○
  路九十巷口，扣得海洛因一包（淨重零點二一公克）。
(三)九十五年一月十六日十八時五十五分許，在臺北縣永和市○○
  街六四巷二二弄四號前，扣得海洛因一包（淨重零點七五公克
  ）
(四)九十五年一月二十日十九時三十分許，在被告住處查獲海洛因
  九包（合計淨重一點一九公克）。


司法院資訊處製作；財團法人民間司法改革基金會備份。
